臺灣臺南地方法院民事裁定           100年度司財管字第62號
聲  請  人  臺灣土地銀行股份有限公司
法定代理人  蘇樂明
代  理  人  翁淑蕊
上聲請人為被繼承人黃明裕選任遺產管理人事件，本院裁定如下
：
    主  文
選任林瑞成律師為被繼承人黃明裕(男，民國○○○年○月○○
○日生，身分證統一編號：Ｚ000000000，民國九十五年六月五日
死亡，死亡前最後住所：臺南市善化區善化鎮胡厝里十一鄰百二
甲二十八號)之遺產管理人。
聲請程序費用新臺幣壹仟元由被繼承人黃明裕之遺產負擔。
    理  由
一、按繼承開始時，繼承人之有無不明者，由親屬會議於一個月
    內選定遺產管理人，並將繼承開始及選定遺產管理人之事由
    ，向法院報明；無親屬會議或親屬會議未於前條所定期限內
    選定遺產管理人者，利害關係人或檢察官，得聲請法院選任
    遺產管理人，並由法院依前項規定為公示催告；公示催告期
    限屆滿，無繼承人承認繼承時，其遺產於清償債權，並交付
    遺贈物後，如有剩餘，歸屬國庫，民法第1177條、第1178
    條第2項、第1185條分別定有明文。
二、本件聲請意旨略以：被繼承人黃明裕為聲請人之債務人，惟
    被繼承人於民國95年6月5日死亡，其法定繼承人均已拋棄繼
    承，無法依同法第1177條選任遺產管理人，致聲請人之權利
    無法行使，故聲請人以利害關係人身分向法院聲請為被繼承
    人黃明裕選任遺產管理人等語。
三、經查：聲請人主張之前開事實，業據提出被繼承人黃明裕繼
    承系統表、本院95年11月23日南院慧95執實字第55474號債
    權憑證、98年11月17日南院龍家巳95年度繼字第1177號准予
    備查通知函影本各1件附卷為憑。並經本院依職權調閱本院
    95年度繼字第1177號拋棄繼承事件卷宗核閱綦詳，是聲請人
    之主張應足採信。又查被繼承人黃明裕死亡後，其法定繼承
    人皆已依法拋棄繼承權經本院准予備查，且未準用民法第
    1177條之規定選定遺產管理人，而被繼承人黃明裕為聲請人
    之債務人，故聲請人以利害關係人之身分聲請選任被繼承人
    黃明裕之遺產管理人，核與上開規定並無不合，應予准許。
四、次查，關於選任林瑞成律師為被繼承人黃明裕之遺產管理人
    部份，本院以100年7月19日南院龍家佑100年度司財管字第
    62 號函詢林瑞成律師擔任本件遺產管理人之意願，林瑞成
    律師於100年7月26日回覆本院願意擔任被繼承人黃明裕之遺
    產管理人，有民事陳報狀1件在卷足徵。再查，本件聲請人
    推薦財政部國有財產局臺灣南區辦事處臺南分處(下稱國財
    局臺南分處)為本件遺產管理人之人選，惟經本院函詢國財
    局臺南分處擔任本件遺產管理人之意願，國財局臺南分處回
    覆本院無意願擔任，有國財局臺南分處100年7月6日台財產
    南南一字第1000008466號函1件附卷為憑。本院審酌上情，
    認本件聲請人之聲請目的，主要係為求強制執行程序之順利
    進行，而律師具有法律專業知識及能力，對執行程序之相關
    規定知之甚詳，若由其擔任本事件之遺產管理人，定能秉持
    其專業倫理擔當此具公益性質之職務，並順利達成管理保存
    及清算遺產之任務。執此，本院認為由林瑞成律師擔任被繼
    承人黃明裕之遺產管理人，應屬妥適，爰裁定如主文。
五、依非訟事件法第157條，裁定如主文。
中    華    民    國  100    年    8    月    10    日
                  家事法庭      司法事務官  林可婷
以上正本係照原本作成。
如對本裁定抗告須於裁定送達後10日內向本院提出抗告狀
中    華    民    國  100    年    8    月    11    日
                                書記官  謝麗首